---
title: "data manipulation 1  тренировочные упражнения 2"
author: "Ilya Kochergin"
date: '24 марта 2016 г '
output: html_document
---

```{r setup, include=FALSE}
knitr::opts_chunk$set(echo = TRUE)
```

## Импорт данных для заданий



```{r,include=F }
file.exists("data") || dir.create("data") 
```

```{r,cache=TRUE}
url_world_data <- "http://crow.academy.ru/~ikocherg/stud_do/2015vesna/world.txt.zip"
file.exists("data/world.txt.zip") || download.file(url_world_data,destfile = "data/world.txt.zip")
unzip("data/world.txt.zip",exdir = "data")
```



```{r,cache=TRUE}
city <- read.csv2("data/city.txt",as.is=T)
country <- read.csv2("data/country.txt",as.is=T)
```



Шпаргалка по пакету находится в [разделе шпаргалок RStudio](http://rstudio.com/cheatsheets) под именем **Data Wrangling Cheat Sheet**

```{r,message=F}
library(dplyr)
```

Преобразуем фреймы данных в усовершенствованные (local data frame), которые поддерживает пакет dplyr.

```{r}
city_t <- tbl_df(city)
country_t <- tbl_df(country)
```


## Загруженные таблицы

База world

```{r}
city_t
country_t
```

## Практические задания

**Задание 1**
Выдайте названия территорий и стран мира, в которых нет крупных городов (нет соответствующих строк в таблице city_t)
Запрос должен выдать такой результат:
```{r,echo=F,eval=TRUE}
anti_join(x = country_t,y=city_t,by="CountryCode") %>% 
  select(Name,Continent) %>% 
  arrange(Continent)
```


**Задание 2**
Выдать названия регионов Европы, где есть города с населением более 7 миллионов и укажите количество таких городов.
Ожидаемый вывод:
```{r,echo=F}
country_t %>% 
  filter(Continent=="Europe") %>% 
  inner_join(city_t %>% filter(Population>7e6), by="CountryCode") %>% 
  group_by(Region ) %>% 
  summarize(count=n())
   
```


**Задание 3**
Выдайте  те же регионы, что и в запросе из предыдущей задачи, но выдайте 
только названия этих регионов, не выдавая количества городов.
Сделайте это при помощи функции semi_join()  

```{r,echo=F}
country_t %>% 
  filter(Continent=="Europe") %>% 
  semi_join(city_t %>% filter(Population>7e6), by="CountryCode") %>% 
  select(Region)
```


**Задание 4**
Узнайте, у каких стран и территорий не указан год независимости. Выдайте только территории, c названиями начинающиеся с латинской буквы "A" и с населением более тысячи.  Столбцы: Name, Continent, Population. Подсказки:  в функции grepl   шаблон (pattern) строится по правилам [регулярных выражений](https://ru.wikipedia.org/wiki/Регулярные_выражения). Есть [целый сайт](http://www.regular-expressions.info/rlanguage.html) про них.  Если шаблон начинается с "^"", то он сопоставляется (match) только с началом строки. А символ "$" означает в шаблоне конец строки. Функции grep() и grepl() поддерживают следующие типы регулярных выражений:

* Extended POSIX-compatible Regular Expression (ERE)
* Perl Compatible Regular Expression (PCRE), в случае если добавлен параметр perl=TRUE

Функция is.na() позволяет находить пустые значения (NA).

Ожидаемый результат: 

```{r,echo=F}
country_t %>% 
  filter(is.na(IndepYear) , grepl('^A',Name), Population>1e3) %>% 
  select(Name, Continent, Population)
```

**Задание 5**
Выдайте 5 регионов мира с наименьшим количеством столиц. Для того, чтобы не выводились регионы совсем без столиц примените inner_join(). 

Ожидаемый результат: 

```{r,echo=F,eval=T}
inner_join(city_t,country_t,by=c("CityID"="Capital")) %>% 
  group_by(Region) %>% 
  summarize(kolvo_stolic=sum(!is.na(Name.x))) %>% 
  arrange(kolvo_stolic) %>% 
  head(5)
  
```


**Задание 6**
(модификация предыдущей задачи)

Выдайте 5 регионов мира с наименьшим количеством столиц. Для того, чтобы выводились регионы с нулевым количеством столиц примените  другой тип join. Подсказка: "Хакерская" замена sql-ной функции count: sum(логическое выражение) -- будет интерпретировать TRUE как 1, а FALSE как 0, то есть подсчитает, сколько раз было выполнено условие. Вы можете подсчитать сколько с регионом связано столиц, исключая из подсчета те строки, которые получились в результате outer join  и содержат пустые значения (NA) в тех полях, где в нормальных условиях NA не могут появиться. 

Ожидаемый результат: 

```{r,echo=F,eval=T}
right_join(city_t,country_t,by=c("CityID"="Capital")) %>% 
  group_by(Region) %>% 
  summarize(kolvo_stolic=sum(!is.na(Name.x))) %>% 
  arrange(kolvo_stolic) %>% 
  head(5)
  
```


